臺灣苗栗地方法院刑事判決
111年度易字第375號
公  訴  人  臺灣苗栗地方檢察署檢察官
被      告  徐玄奕




上列被告因毒品危害防制條例案件，經檢察官提起公訴（111年
度毒偵字第846號），被告於準備程序中就被訴事實為有罪之陳
述，於聽取當事人之意見後，本院依法改行簡式審判程序審理，
判決如下：
    主  文
徐玄奕施用第二級毒品，處有期徒刑柒月。
    犯罪事實及理由
一、本件除證據部分應增列「被告徐玄奕於本院準備程序及審理
    時之自白、臺灣高等法院被告前案紀錄表」為證據外，其餘
    犯罪事實及證據，均引用檢察官起訴書之記載（如附件）。
二、論罪科刑：
  ㈠核被告徐玄奕所為，係犯毒品危害防制條例第10條第2項之施
    用第二級毒品罪。被告徐玄奕施用甲基安非他命前之持有低
    度行為，為其施用之高度行為所吸收，不另論罪。
  ㈡被告徐玄奕固有起訴書所記載之罪刑及執行情形，惟檢察官
    就被告構成累犯之事實及應加重其刑事項，並未具體指出證
    明之方法，參照最高法院刑事大法庭110年度台上大字第566
    0號裁定意旨，自不得依刑法第47條第1項累犯規定加重其刑
    ，僅將被告之前科紀錄列入刑法第57條第5款「犯罪行為人
    之品行」之量刑審酌事由。又本案既不適用刑法第47條第1 
    項累犯規定加重其刑，茲依刑事判決精簡原則，於主文不記
    載累犯，附此敘明。
  ㈢爰以行為人之責任為基礎，審酌被告徐玄奕已有多次因施用
    第二級毒品案件，經法院判處罪刑確定之前科紀錄，猶不思
    戒除毒癮，再犯本案施用第二級毒品，足見其自制力薄弱，
    所為實應非難；兼衡其施用毒品僅係戕害自身健康，犯後坦
    白承認，節省有限之司法資源，且最近2次施用第二級毒品
    案件，經本院分別以110年度苗簡字第1434號判決、111年度
    苗簡字第491號判決，分別判處有期徒刑6月、6月確定，有
    臺灣高等法院被告前案紀錄表在卷足稽，被告再次犯本件施
    用第二級毒品案件，顯然量刑之刑度，已不適合6月以下，
    並參酌被告向本院自述其教育程度為國中畢業，曾從事鐵工
    ，與前妻生有1子1女，家中尚有母親等一切情狀（見偵卷第
    67、68頁），量處如主文所示之刑，以資懲儆。
三、沒收部分：
    被告徐玄奕施用甲基安非他命所使用之玻璃球吸食器，雖為
    供被告本案犯罪所用之物；惟該物並未扣案，本院考量該物
    品非屬違禁物，且價值不高，於日常生活中隨手可得，欠缺
    犯罪預防之有效性，堪認無刑法上之重要性，復無證據證明
    尚存在，應無沒收之必要，爰依刑法第38條之2第2項規定，
    不予宣告沒收。　　
據上論斷，應依刑事訴訟法第273條之1第1項、第299條第1項前
段、第310條之2、第454條第2項，判決如主文。
本案經檢察官邱舒虹提起公訴，檢察官吳宛真到庭執行職務。　
中　　華　　民　　國　　111 　年　　8 　　月　　25　　日
                  刑事第一庭  法　官　柳章峰
以上正本證明與原本無異。　　　　　　　　　　　　　　　　如不服本判決應於收受判決後20日內向本院提出上訴書狀，並應敘述具體理由。其未敘述上訴理由者，應於上訴期間屆滿後20日內向本院補提理由書(均須按他造當事人之人數附繕本)「切勿逕送上級法院」。
                              書記官   王祥鑫
中　　華　　民　　國　　111 　年　　8 　　月　　25　　日
附錄法條
毒品危害防制條例第10條
施用第一級毒品者，處6月以上5年以下有期徒刑。
施用第二級毒品者，處3年以下有期徒刑。


附件
臺灣苗栗地方檢察署檢察官起訴書　
                                    111年度毒偵字第846號
　　被　　　告　徐玄奕　男　53歲（民國00年0月00日生）
　　　　　　　　　　　　住苗栗縣○○市○○○路000巷0號
　　　　　　　　　　　　國民身分證統一編號：Z000000000號
上列被告因違反毒品危害防制條例案件，業經偵查終結，認應提起
公訴，茲將犯罪事實及證據並所犯法條分敘如下：
　　　　犯罪事實
一、徐玄奕前因施用毒品案件，經臺灣苗栗地方法院以105年度
    易字第311號判決判處有期徒刑7月，嗣經臺灣高等法院臺中
    分院以105年度上易字第1089號駁回上訴確定；又因施用毒
    品案件，經同法院以105年度易字第788號判決判處有期徒刑
    8月確定。上開兩案件嗣經同法院以106年度聲字第218號裁
    定應執行有期徒刑1年1月確定。另因竊盜案件，經同法院以
    106年度易字第135號判決判處有期徒刑7月確定；再因施用
    案件，經同法院以106年度易字第330號判決判處有期徒刑9
    月、9月確定。上開兩案件嗣經同法院以106年度聲字第981
    號裁定應執行有期徒刑1年9月確定。前開案件經接續執行，
    於民國108年6月21日假釋出監，惟該假釋嗣經撤銷，再入監
    執行殘刑4月7日，於109年6月5日執行完畢出監。嗣又因施
    用毒品案件，經依同法院裁定送勒戒處所執行觀察、勒戒，
    因認無繼續施用毒品之傾向，於110年6月1日釋放出所，並
    經本署檢察官以110年度毒偵字第815號、110年毒偵緝字第4
    8、49、50號為不起訴之處分確定。詎其仍不知悔改，復基於
    施用第二級毒品甲基安非他命之犯意，於111年3月13日晚上
    8時許，在苗栗縣○○市○○路000巷0號住處內，以將第二級毒
    品甲基安非他命置於玻璃球吸食器內燒烤吸食煙霧之方式，
    施用第二級毒品甲基安非他命1次。嗣於111年3月16日晚上9
    時40分許，因其為毒品尿液調驗人口，經警通知其前往苗栗
    縣警察局苗栗分局採集其尿液送驗，檢驗結果呈安非他命、
    甲基安非他命陽性反應，因而查獲上情。
二、案經苗栗縣警察局苗栗分局報告偵辦。
      　證據並所犯法條
一、被告徐玄奕經本署傳喚後並未到庭。然上揭犯罪事實，業據
    被告於警詢時坦承不諱，並有採尿同意書、苗栗縣警察局苗栗
    分局偵辦違反毒品危害防制條例案件尿液鑑驗代碼對照表、應
    受尿液採驗人採驗作業管制紀錄簿、欣生生物科技股份有限
    公司111年4月1日出具之濫用藥物尿液檢驗報告（檢體編號：Z0
    00000000000）各1份附卷可稽，足認被告之自白與事實相符
    ，其犯嫌應堪認定。
二、核被告所為，係犯毒品危害防制條例第10條第2項之施用第
    二級毒品罪嫌。其持有第二級毒品甲基安非他命之低度行為
    ，應為施用之高度行為所吸收，請不另論罪。被告曾受如犯
    罪事實欄所示之有期徒刑執行完畢，有判決書、執行指揮書
    、刑案資料查註紀錄表1份在卷可稽，其於執行完畢後5年以
    內故意再犯本案有期徒刑以上之罪，為累犯，請參照大法官
    會議釋字第775號解釋意旨，審酌是否依刑法第47條第1項規
    定加重其刑。
三、依毒品危害防制條例第23條第2項、刑事訴訟法第251條第1
    項提起公訴。
　　此　　致
臺灣苗栗地方法院
中　　華　　民　　國　 111　　年　　7 　　月　  14　　日
　　　　　　　　　　　　　　　檢察官  邱舒虹
本件證明與原本無異
中　　華　　民　　國　 111　　年　　7 　　月　　23　　日
                              書記官  歐維清